臺灣臺中地方法院民事判決
111年度沙簡字第103號
原      告  黃清和  
訴訟代理人  黃玉睿  
被      告  黃瑞啓  
                      居臺中市○○區○○○○路000號    上列被告因妨害自由案件（本院110年度中簡字第2140號），經原告提起刑事附帶民事訴訟請求損害賠償（本院110年度中簡附民字第148號），由本院刑事庭裁定移送前來，經本院於民國111年5月10日言詞辯論終結，判決如下：
    主      文
被告應給付原告新臺幣伍萬元，及自民國一一一年三月二十九日
起至清償日止，按週年利率百分之五計算之利息。
原告其餘之訴駁回。
本判決原告勝訴部分得假執行。但被告如以新臺幣伍萬元為原告
預供擔保，得免為假執行。
    事實及理由
壹、程序方面：
    被告經合法通知，未於言詞辯論期日到場，核無民事訴訟法
    第386條各款所列情形，應依原告之聲請，由其一造辯論而
    為判決。　　
貳、實體方面：　
一、原告主張：（一）被告是原告之房客，因不滿原告欲漲房租
    ，竟基於恐嚇危害安全之犯意，於民國110年2月10日凌晨0
    時36分許，多次撥打行動電話，並以通訊軟體LINE向原告傳
    送訊息「忙完了。等你父子看」、「幹。等你父孓。殺、幹
    」、「來吧，恁佰等你」、「兒子我會照顧一下、太久沒伸
    腰了」等語，致原告心生畏懼，而足以危害原告之人身安全
    。且被告所為前開不法行為，業經本院刑事庭以110年度中
    簡字第2140號刑事簡易判決「黃瑞啓犯恐嚇危害安全罪，累
    犯，處拘役參拾日，如易科罰金，以新臺幣壹仟元折算壹日
    。」確定。（二）原告因被告所為前揭不法行為，精神上受
    有相當痛苦，為此爰依民法第184條第1項前段、第195條第1
    項前段規定提起本件訴訟，請求被告賠償原告精神慰撫金新
    臺幣（下同）50萬元等語。並聲明：被告應給付原告50萬元
    ，及自「刑事附帶民事起訴狀」繕本送達被告之翌日（即11
    1年3月29日）起至清償日止，按週年利率百分之5計算之利
    息。
二、被告未於言詞辯論期日到場，亦未提出書狀作何聲明或陳述
    以供本院審酌。
三、本院之判斷：　　
（一）原告主張上開事實，業經本院依職權調閱本院110年度中
      簡字第2140號刑事卷宗審閱無訛，並有本院110年度中簡
      字第2140號刑事簡易判決在卷可稽，而被告經合法通知，
      未於言詞辯論期日到場，亦未提出書狀作何聲明或陳述以
      供審酌，是以，本院依調查證據之結果，堪信原告之主張
      為真正。
（二）按因故意或過失，不法侵害他人之權利者，負損害賠償責
      任。故意以背於善良風俗之方法，加損害於他人者亦同，
      民法第184 條第1 項定有明文。次按不法侵害他人之身體
      、健康、名譽、自由、信用、隱私、貞操，或不法侵害其
      他人格法益而情節重大者，被害人雖非財產上之損害，亦
      得請求賠償相當之金額。其名譽被侵害者，並得請求回復
      名譽之適當處分。前項請求權，不得讓與或繼承。但以金
      額賠償之請求權已依契約承諾，或已起訴者，不在此限。
      前二項規定，於不法侵害他人基於父、母、子、女或配偶
      關係之身分法益而情節重大者，準用之，民法第195 條亦
      有明定。查被告於110年2月10日向原告恫稱上揭內容
      ，使原告心生畏懼，致生危害於安全，已使原告不受他人
      恐嚇之自由受到妨害而情節重大。從而，原告就其因此所
      受非財產上之損害，請求被告負賠償責任，洵屬有據。
（三）復按慰藉金之賠償須以人格權遭遇侵害，使精神上受有痛
      苦為必要，其核給之標準固與財產上損害之計算不同，然
      非不可斟酌雙方身分資力與加害程度，及其他各種情形核
      定相當之數額（最高法院51年臺上字第223號民事裁判意
      旨參照）。查被告於110年2月10日向原告恫稱上揭內容，
      使原告心生畏懼，致生危害於安全，已使原告不受他人恐
      嚇之自由受到妨害而情節重大，足令原告飽受身心煎熬，
      其精神確實因此受有相當痛苦，爰審酌原告係國小畢業，
      從事機械組裝及高壓配管，年收入約300萬元至500萬元，
      名下有1輛汽車、1輛機車、1筆不動產等情，業經原告陳
      明在卷（見本院卷第43、58頁及證物袋），及被告係國中
      畢業，名下無財產資料等情，有個人戶籍資料、稅務電子
      閘門財產調件明細表附卷可稽（見本院卷第39頁及證物袋
      ），堪予採認，是以，斟酌兩造之身分、地位、經濟能力
      ，被告所為前開行為侵害原告自由法益之程度，及原告因
      此所受精神上痛苦之程度等一切情狀，認原告請求被告賠
      償精神慰撫金500,000元，尚嫌過高，應以50,000元為適
      當，原告逾此部分之請求，難認有據，無法准許。
（四）再按給付有確定期限者，債務人自期限屆滿時起，負遲延
      責任；給付無確定期限者，債務人於債權人得請求給付時
      ，經其催告而未為給付，自受催告時起，負遲延責任。其
      經債權人起訴而送達訴狀，或依督促程序送達支付命令，
      或為其他相類之行為者，與催告有同一之效力，民法第22
      9條第1項、第2項分別定有明文。又按遲延之債務，以支
      付金錢為標的者，債權人得請求依法定利率計算之遲延利
      息。但約定利率較高者，仍從其約定利率；應付利息之債
      務，其利率未經約定，亦無法律可據者，週年利率為百分
      之5，民法第233條第1項、第203條亦分別明定。查原告對
      被告之侵權行為損害賠償債權，核屬無確定期限之給付，
      既經原告提起訴訟，且「刑事附帶民事起訴狀」繕本業於
      111年3月28日合法送達被告，此有送達證書在卷可佐（見
      本院111年度沙簡字第103號卷第49頁），則被告迄未給付
      ，應負遲延責任，是以，原告請求自「刑事附帶民事起訴
      狀」繕本送達被告之翌日即111年3月29日起至清償日止，
      按週年利率百分之5計算之法定遲延利息，核無不合，應
      予准許。
（五）從而，原告依侵權行為損害賠償之法律關係，請求被告應
      給付原告50,000元，及自「刑事附帶民事起訴狀」繕本送
      達被告之翌日（即111年3月29日）起至清償日止，按週年
      利率百分之5 計算之利息，為有理由，應予准許，至逾此
      部分之請求，為無理由，應予駁回。
（六）本件事證已臻明確，兩造其餘之攻擊防禦方法及未經援用
      之證據，經本院斟酌後，認為均不足以影響本判決之結果
      ，自無逐一詳予論駁之必要，併此敘明。
四、本件原告勝訴部分，係依民事訴訟法第427條第1項規定適用
    簡易訴訟程序，所為被告敗訴判決，應依民事訴訟法第389
    條第1項第3款規定，依職權宣告假執行。另依職權酌定相當
    之擔保金額，宣告被告預供擔保而免為假執行。
五、本件係原告於刑事訴訟程序提起附帶民事訴訟請求損害賠償
    ，經本院刑事庭依刑事訴訟法第504條第1項前段、第505條
    第1項規定裁定移送前來，依同法第504條第2項規定免納裁
    判費，而本件審理期間，亦未滋生其他必要訴訟費用，自無
    庸為訴訟費用負擔之諭知，附此敘明。
中　　華　　民　　國　 111　　年　  6　 　月　　15　　日
                  沙鹿簡易庭  法  官  賴秀雯
以上為正本係照原本作成。
如不服本判決，應於送達後二十日內，向本院提出上訴狀並表明
上訴理由，如於本判決宣示後送達前提起上訴者，應於判決送達
後二十日內補提上訴理由書（須附繕本）。如委任律師提起上訴
者，應一併繳納上訴審裁判費。
中　　華　　民　　國　 111　　年　　 6  　月　　15　　日
                              書記官  陳任鈞